臺灣新北地方法院刑事判決
111年度審交易字第959號
公  訴  人  臺灣新北地方檢察署檢察官
被      告  萬克成




上列被告因竊盜等案件，經檢察官提起公訴（111年度偵字第340
85號），被告於本院準備程序進行中，就被訴事實為有罪之陳述
，經本院告知簡式審判程序之旨，並聽取當事人之意見後，裁定
依簡式審判程序審理，判決如下：
    主  文
萬克成竊盜，處有期徒刑參月，如易科罰金，以新臺幣壹仟元折
算壹日，扣案之鑰匙壹支沒收；又駕駛動力交通工具，而有吐氣
所含酒精濃度達每公升零點二五毫克以上情形，處有期徒刑陸月
，如易科罰金，以新臺幣壹仟元折算壹日。應執行有期徒刑柒月
，如易科罰金，以新臺幣壹仟元折算壹日。
　  事  實
一、萬克成於民國111年7月17日6時至同日14時許，在新北市三
    重區某友人住處內飲用酒類後，騎乘腳踏車離去，於同日15
    時許，行經新北市三重區中正南路202號前時，見胡秀莉所有
    之車號000-000號普通重型機車停放在該處無人看管，認有
    機可趁，明知服用酒類後，將使其駕駛車輛之注意力降低，
    反應能力趨緩，危害其本身及其他用路人之行車安全，仍意
    圖為自己不法之所有，基於竊盜之犯意，在其吐氣所含酒精
    濃度達每公升0.25毫克以上狀態下，持自備鑰匙1支竊取上
    開機車，得手後旋即騎乘上開機車於道路上行駛。嗣於同日
    15時30分許，萬克成騎乘上開機車行經新北市三重區成功路與
    環河南路口時，因未戴安全帽為警攔查，經警發現其身上有
    酒氣，於同日15時40分許，測得其吐氣酒精濃度達每公升1.
    65毫克。萬克成在未有偵查權限之機關或公務員發覺其竊取
    上開機車前，主動向警員坦承上開竊盜犯行，經警當場扣得
    上開機車（已發還胡秀莉）及萬克成所有行竊用之鑰匙1支
    ，而查悉上情。
二、案經胡秀莉訴由新北市政府警察局三重分局報告臺灣新北地
    方檢察署檢察官偵查起訴。
　　理  由
一、按除被告所犯為死刑、無期徒刑、最輕本刑為3年以上有期
    徒刑之罪或高等法院管轄第一審案件者外，於第一次審判期
    日前之準備程序進行中，被告先就被訴事實為有罪之陳述時
    ，審判長得告知被告簡式審判程序之旨，並聽取當事人、代
    理人、辯護人及輔佐人之意見後，裁定進行簡式審判程序，
    刑事訴訟法第273條之1第1項定有明文。經核本件被告所犯
    係死刑、無期徒刑、最輕本刑為3年以上有期徒刑以外之罪
    ，其於準備程序中就被訴之事實為有罪陳述，經法官告知簡
    式審判程序之旨，並聽取公訴人及被告之意見後，本院爰依
    首揭規定，裁定改依簡式審判程序進行審理，合先敘明。
二、上揭犯罪事實，業據被告萬克成於警詢、偵查及本院審理時
    均坦承不諱，核與證人即告訴人胡秀莉之配偶余政璋於警詢
    時證述之情節相符，復有新北市政府警察局三重分局搜索扣
    押筆錄、扣押物品目錄表、遺失物認領保管單、新北市政府
    警察局三重分局道路交通事故當事人酒精測定紀錄表、新北
    市政府警察局吐氣酒精濃度檢測程序暨拒測法律效果確認單
    、舉發違反道路交通管理事件通知單、車輛詳細資料報表、
    新北市政府警察局三重分局中興橋派出所受（處）理案件證
    明單各1份、監視器錄影畫面擷圖4張、遭竊機車及扣案鑰匙
    物照片共3張、監視器錄影光碟1片（見偵卷第16頁至第18頁
    、第20頁、第21頁、第22頁、第24頁、第26頁至第28頁、第
    29頁、第36頁及證物袋）附卷可資佐證，足認被告前開自白
    均與事實相符。本件事證明確，被告前開犯行均堪認定，應
    予依法論科。
三、論罪科刑：
　㈠核被告所為，係犯刑法第320條第1項竊盜罪及同法第185條之
    3第1項第1款駕駛動力交通工具而吐氣所含酒精濃度達每公
    升0.25毫克以上罪。
　㈡被告所犯上開2罪，犯意各別，行為互殊，應予分論併罰。
　㈢被告前①因竊盜案件，經本院以108年度審易字第984號判處有
    期徒刑5月確定；②因酒後駕車之公共危險案件，經本院以10
    9年度交簡字第724號判處有期徒刑4月確定；③因肇事逃逸案
    件，經本院以109年度審交訴字第111號判處有期徒刑1年確
    定；前揭②③案之罪刑嗣經本院以109年度聲字第4129號裁定
    應執行有期徒刑1年2月確定，經與①案接續執行，於110年9
    月30日縮刑期滿執行完畢等情，有臺灣高等法院被告前案紀
    錄表1份在卷可參，其於受有期徒刑之執行完畢後，5年以內
    故意再犯本件有期徒刑以上之各罪，為累犯，均應依刑法第
    47條第1項之規定加重其刑。又被告上開①②前案犯罪紀錄與
    本案罪名及犯罪類型相同，並無應予量處最低法定本刑之情
    形，則依累犯規定加重其刑，尚不至於發生罪刑不相當之情
    形，而與司法院釋字第775號解釋意旨無違。另基於精簡裁
    判之要求，爰不於判決主文為累犯之諭知，附此敘明。
　㈣按刑法第62條所謂「發覺」，固非以有偵查犯罪權之機關或
    人員確知其人犯罪無誤為必要，而於對其發生嫌疑時，即得
    謂為已發覺；但此項對犯人之嫌疑，仍須有確切之根據得為
    合理之可疑者，始足當之，若單純主觀上之懷疑，要不得謂
    已發生嫌疑（最高法院72年台上字第641號判決意旨參照）
    。查被告本案竊盜犯行為警查獲之緣由，係因被告騎乘機車
    未戴安全帽為警盤查，經酒測後發現其吐氣酒精濃度達每公
    升1.65毫克而予以逮捕，被告旋即主動向警員坦承竊取上開
    機車之犯行，告訴人配偶余政璋係於同日17時許始發現上開
    機車遭竊（見偵卷第10頁至反面、第12頁反面），足認本案
    員警攔查被告時，並無任何證據可合理懷疑被告涉有竊盜犯
    行，是被告本案竊盜犯行應合於自首之要件，爰依刑法第62
    條前段之規定，減輕其刑，並與上開累犯加重事由依刑法第
    71條規定先加後減之。
　㈤爰審酌被告前有酒後駕車之公共危險、竊盜等前科（參上開
    前案紀錄表），竟未能記取教訓，為圖一己私利，於服用酒
    類後吐氣酒精濃度達每公升1.65毫克之狀態下，竊取他人機
    車供己代步使用，顯然缺乏尊重他人財產權之觀念，且危害
    公眾往來行車安全，所為應予非難，兼衡其犯罪之動機、目
    的、手段、犯後坦承犯行之態度、本次酒後駕車犯罪並未肇
    生交通事故，而未對他人之生命、身體法益造成具體實害，
    竊得之機車已發還告訴人，及被告高職畢業之智識程度、未
    婚，自陳從事粗工、無需扶養他人、經濟狀況勉持之生活情
    形（見被告個人戶籍資料、本院審交易卷第176頁）等一切
    情狀，分別量處如主文所示之刑，並均諭知易科罰金之折算
    標準，另定其應執行之刑及諭知易科罰金之折算標準。
四、沒收：　　
  ㈠扣案之鑰匙1支，係被告所有供其本件竊盜犯行所用之物，業
    據被告自陳在卷（見偵卷第10頁反面、第43頁），自應依刑
    法第38條第2項前段之規定宣告沒收。
  ㈡被告竊得之車號000-000號普通重型機車1輛，業經警方扣案
    並發還告訴人（由其配偶余政璋代領）一節，有上開遺失物
    認領保管單1份在卷可佐（見偵卷第20頁），爰依刑法第38
    條之1第5項規定不予宣告沒收。
據上論斷，應依刑事訴訟法第273條之1第1項、第299條第1項前
段，判決如主文。
本案經檢察官彭毓婷提起公訴，檢察官陳伯青到庭執行職務。
中　　華　　民　　國　 111　　年　　11　　月　　29  　日
　　　　　　　　　刑事第二十三庭　法　官　藍海凝　
上列正本證明與原本無異。
如不服本判決，應於判決送達後20日內敘明上訴理由，向本院提
出上訴狀 (應附繕本) ，上訴於臺灣高等法院。其未敘述上訴理
由者，應於上訴期間屆滿後20日內向本院補提理由書「切勿逕送
上級法院」。
　　　　　　　　　　　　　　　　　書記官　彭姿靜
中　　華　　民　　國　　111 　年　　12　　月　　1 　　日
附錄本案論罪科刑法條全文：
中華民國刑法第185條之3
駕駛動力交通工具而有下列情形之一者，處3年以下有期徒刑，
得併科30萬元以下罰金：
一、吐氣所含酒精濃度達每公升零點二五毫克或血液中酒精濃度
    達百分之零點零五以上。
二、有前款以外之其他情事足認服用酒類或其他相類之物，致不
    能安全駕駛。
三、服用毒品、麻醉藥品或其他相類之物，致不能安全駕駛。
因而致人於死者，處3年以上10年以下有期徒刑，得併科2百萬元
以下罰金；致重傷者，處1年以上7年以下有期徒刑，得併科1百
萬元以下罰金。
曾犯本條或陸海空軍刑法第54條之罪，經有罪判決確定或經緩起
訴處分確定，於十年內再犯第1項之罪因而致人於死者，處無期
徒刑或5年以上有期徒刑，得併科3百萬元以下罰金；致重傷者，
處3年以上10年以下有期徒刑，得併科2百萬元以下罰金。
中華民國刑法第320條
意圖為自己或第三人不法之所有，而竊取他人之動產者，為竊盜
罪，處5年以下有期徒刑、拘役或50萬元以下罰金。
意圖為自己或第三人不法之利益，而竊佔他人之不動產者，依前
項之規定處斷。
前二項之未遂犯罰之。